sl-SI: Konfiguracija modularne sedežne garniture: Enota brez naslonov/sredinska enota; Enota z ležalnikom (chaise); Kotna enota; Ukrivljena kotna enota; Enota z levim naslonom za roko; Enota dvosed; Enota tabure/klop; Obojestranska enota; Enota z desnim naslonom za roko; Enota v obliki črke U; Drugo
ru: Конфигурация модульного дивана: Средняя секция / без подлокотников; Секция-шезлонг; Угловая секция; Закругленная угловая секция; Секция с левым подлокотником; Двухместная секция; Пуф/банкетка; Реверсивная секция; Секция с правым подлокотником; П-образная секция; Другое
zh-CN: 组合模块配置: 无扶手/中间单元; 躺椅单元; 转角单元; 弧形转角单元; 左扶手单元; 双人沙发单元; 脚凳/长凳单元; 可调换方向单元; 右扶手单元; U 形单元; 其他
it: Configurazione componibile: Modulo centrale/Senza braccioli; Modulo chaise longue; Modulo angolare; Modulo angolare curvo; Modulo con bracciolo sinistro; Modulo divanetto; Modulo pouf/Panca; Modulo reversibile; Modulo con bracciolo destro; Modulo a U; Altro
tr: Modüler konfigürasyon: Kolsuz/Orta ünite; Uzanma ünitesi; Köşe ünitesi; Kavisli köşe ünitesi; Sol kol ünitesi; İkili koltuk ünitesi; Puf/Bank ünitesi; Çift yönlü ünite; Sağ kol ünitesi; U şeklinde ünite; Diğer
pt-BR: Sofá modular configuração: Sem braço/unidade central; Chaise; Unidade de canto; Unidade de canto curva; Unidade com braço esquerdo; Namoradeira; Pufe/banco; Unidade reversível; Unidade com braço direito; Unidade em U; Outros
de: Konfiguration des Modulsofas: Ohne Armlehnen/Mittelmodul; Récamiere-Modul; Eckmodul; Abgerundetes Eckmodul; Modul mit linker Armlehne; Zweisitzer-Modul; Ottoman-/Bankmodul; Umbaubares Modul; Modul mit rechter Armlehne; U-förmiges Modul; Andere
nb: Seksjonskonfigurasjon: Uten armlene/midtdel; Sjeselongdel; Hjørnedel; Buet hjørnedel; Del med venstre armlene; Toseterdel; Puff/benkdel; Vendbar del; Del med høyre armlene; U-formet del; Annet
nl: Sectionele configuratie: Zonder armleuning/middenstuk; Chaise longue; Hoekelement; Gebogen hoekelement; Element met armleuning links; Loveseat-element; Poef/bankje; Omkeerbaar element; Element met armleuning rechts; U-vormig element; Overig
es: Configuración seccional: Unidad central/sin brazos; Unidad chaise; Unidad de esquina; Unidad de esquina curva; Unidad con brazo izquierdo; Unidad loveseat; Unidad otomana/banco; Unidad reversible; Unidad con brazo derecho; Unidad en forma de U; Otra
hr-HR: Sekcijska konfiguracija: Bez naslona za ruke / srednja jedinica; Jedinica s ležajem; Kutna jedinica; Zakrivljena kutna jedinica; Jedinica s lijevim naslonom za ruke; Jedinica dvosjeda; Otoman/klupa; Reverzibilna jedinica; Jedinica s desnim naslonom za ruke; Jedinica u obliku slova U; Ostalo
fi: Moduulikokoonpano: Käsinojaton osa / Keskiosa; Divaaniosa; Kulmaosa; Kaareva kulmaosa; Vasen käsinojaosa; Kahden istuttava osa; Rahi / Penkkiosa; Käännettävä osa; Oikea käsinojaosa; U-muotoinen osa; Muu
bg-BG: Конфигурация на секционния модул: Среден модул/Без подлакътници; Модул тип лежанка; Ъглов модул; Извит ъглов модул; Модул с ляв подлакътник; Двуместен модул; Модул табуретка/пейка; Обръщаем модул; Модул с десен подлакътник; П-образен модул; Други
da: Sektionskonfiguration: Uden armlæn/midtermodul; Chaiselongmodul; Hjørnemodul; Buet hjørnemodul; Venstrevendt modul; 2-personers modul; Puf-/bænkmodul; Vendbart modul; Højrevendt modul; U-formet modul; Andet
vi: Cấu hình phân đoạn: Phần giữa/không tựa tay; Phần ghế dài; Phần góc; Phần góc cong; Phần tựa tay trái; Phần ghế đôi; Phần ghế đôn/ghế băng; Phần đảo chiều; Phần tựa tay phải; Phần chữ U; Khác
zh-TW: 組合沙發配置: 無扶手/中間座位; 躺椅座位; 轉角座位; 弧形轉角座位; 左扶手座位; 雙人座位; 椅凳/長凳座位; 可轉換方向座位; 右扶手座位; U 型座位; 其他
sv: Sektionskonfiguration: Utan armstöd/mittdel; Schäslongdel; Hörndel; Svängd hörndel; Del med vänsterarmstöd; Tvåsitsdel; Fotpall/bänkdel; Vändbar del; Del med högerarmstöd; U-formad del; Övrigt
pt-PT: Configuração seccional: Unidade sem braços/intermédia; Unidade chaise longue; Unidade de canto; Unidade de canto curvo; Unidade com braço esquerdo; Unidade de dois lugares; Unidade de pufe/banco; Unidade reversível; Unidade com braço direito; Unidade em forma de U; Outro
el: Διαμόρφωση γωνιακού καναπέ: Κεντρική μονάδα / Χωρίς μπράτσα; Μονάδα ανάκλιντρου (Chaise); Γωνιακή μονάδα; Καμπυλωτή γωνιακή μονάδα; Μονάδα με αριστερό μπράτσο; Μονάδα διθέσιου καναπέ; Μονάδα υποπόδιου/πάγκου; Μονάδα διπλής όψης/αναστρέψιμη; Μονάδα με δεξί μπράτσο; Μονάδα σε σχήμα U; Άλλο
ro-RO: Configurație a modulelor: Fără brațe/unitate de mijloc; Unitate tip șezlong; Unitate de colț; Unitate de colț curbată; Unitate cu braț pe stânga; Unitate tip canapea de două locuri; Unitate tip taburet/bancă; Unitate reversibilă; Unitate cu braț pe dreapta; Unitate în formă de U; Altele
hu: Szekcionált kialakítás: Karfa nélküli / Középső elem; Lábtartós elem; Sarokelem; Íves sarokelem; Bal karfás elem; Kétszemélyes elem; Puff / Pad elem; Megfordítható elem; Jobb karfás elem; U alakú elem; Egyéb
en: Sectional configuration: Armless/Middle Unit; Chaise Unit; Corner Unit; Curved Corner Unit; Left-arm Unit; Loveseat Unit; Ottoman/Bench Unit; Reversible Unit; Right-arm Unit; U-shaped Unit; Other
ja: セクショナル構成: アームレス/中間ユニット; カウチユニット; コーナーユニット; カーブコーナーユニット; 左アームユニット; ラブシートユニット; オットマン/ベンチユニット; リバーシブルユニット; 右アームユニット; U 字型ユニット; その他
ko: 단면 구성: 팔걸이 없음/중앙 유닛; 셰이즈 유닛; 코너 유닛; 곡선형 코너 유닛; 좌측 팔걸이 유닛; 러브시트 유닛; 오토만/벤치 유닛; 리버서블 유닛; 우측 팔걸이 유닛; U자형 유닛; 기타
cs: Sekční konfigurace: Středový díl bez područek; Díl s lenoškou; Rohový díl; Zaoblený rohový díl; Díl s levou područkou; Dvojkřeslo; Taburet/lavice; Oboustranný díl; Díl s pravou područkou; Díl ve tvaru U; Jiné
pl: Konfiguracja mebla modułowego: Część środkowa / bez podłokietników; Część z szezlongiem; Część narożna; Zaokrąglona część narożna; Część z lewym podłokietnikiem; Część typu loveseat; Pufa/ławka; Moduł odwracalny; Część z prawym podłokietnikiem; Moduł w kształcie litery U; Inne
fr: Configuration du canapé modulable: Module central/sans accoudoirs; Module méridienne; Module d'angle; Module d'angle incurvé; Module avec accoudoir gauche; Module causeuse; Module pouf/banc; Module réversible; Module avec accoudoir droit; Module en U; Autre
th: รูปแบบการแบ่งส่วน: ยูนิตไม่มีที่วางแขน/ส่วนกลาง; ยูนิตเก้าอี้ยาว; ยูนิตเข้ามุม; ยูนิตเข้ามุมแบบโค้ง; ยูนิตที่วางแขนด้านซ้าย; ยูนิตเลิฟซีท; ยูนิตสตูลวางเท้า/ม้านั่ง; ยูนิตสลับด้านได้; ยูนิตที่วางแขนด้านขวา; ยูนิตรูปตัวยู; อื่นๆ
sk-SK: Sekčná konfigurácia: Diel bez opierok/stredný diel; Diel s ležadlom; Rohový diel; Zaoblený rohový diel; Diel s ľavou opierkou; Dvojmiestny diel; Otoman/lavicový diel; Obojstranný diel; Diel s pravou opierkou; Diel v tvare U; Iné
lt-LT: Modulinės sofos konfigūracija: Be porankių / vidurinė dalis; Šezlongo dalis; Kampinė dalis; Lenkta kampinė dalis; Dalis su kairiuoju porankiu; Dvivietė dalis; Pufas / suolo dalis; Dvipusė dalis; Dalis su dešiniuoju porankiu; U formos dalis; Kita